臺灣高等法院臺中分院刑事判決　　　　94年度上訴字第2095號
上　訴　人　臺灣臺中地方法院檢察署檢察官
被　　　告　丙○○
　　　　　　　　　　弄20號
上列上訴人因被告搶奪等案件，不服臺灣臺中地方法院94年度訴
字第2412號中華民國94年8月29日第一審判決 （起訴案號：臺灣
臺中地方法院檢察署94年度偵字第10834號） ，提起上訴，本院
判決如下：
    主 　　 文
上訴駁回。
    事 　　 實
一、丙○○因其所使用之機車故障，竟意圖為自己不法之所有，
    於民國九十四年四月二十九日二十時許，在台中市○○街二
    四一號前，以自備之鑰匙，竊取以彭毓枝名義登記，由己○○使用之ＢＸＯ－八八五號重機車一輛（價值約新台幣二萬
    元），得手後供己騎用。復因缺錢繳交房貸，另意圖為自己
    不法之所有，於九十四年六月二十八日十四時三十分許，騎
    乘前開機車，在台中市○○○街五二號前，趁丁○○不及防
    備之際，徒手搶奪丁○○以手腕勾著放在機車椅墊上之大皮
    包一個（內有其姊戊○○所有印章一顆、中國信託商業銀行
    信用卡一張、其母陳玉燕之機車行照一張，及丁○○所有小
    皮包一個、手機一支、現金新台幣一千七百元）。得手後留
    下現金及印章，將大、小皮包、信用卡、行車執照、手機丟
    棄在台中市○○街與柳川西路口之橋下。嗣於九十四年六月
    二十八日二十時十五分許，丙○○騎乘前開機車，行經台中
    市○○路與永興街口為警查獲，當場扣得供其行竊所用之鑰
    匙一支，並起出丙○○搶得之現金新台幣一千七百元及印章
    一顆，復經其帶警至台中市○○街與柳川西路口之橋下尋獲
    其丟棄之小皮包一個、中國信託商業銀行信用卡一張、機車
    行照一張（另大皮包一個及手機一支未尋獲）。
二、案經台中市警察局第六分局報請台灣台中地方法院檢察署檢
    察官偵查起訴。
    理 　　 由
一、前揭事實業據被告丙○○坦承不諱，核與被害人己○○、丁○○，及證人戊○○，分別於警訊及偵查中指述之情節相符
    ，並有鑰匙一支扣案足稽，及贓物認領保管單、現場圖、照
    片、車輛竊盜、車牌失竊資料個別查詢報表附卷可資佐證，
    事證明確，被告犯行堪以認定。
二、核被告所為，係犯刑法第三百二十條第一項之竊盜罪及同法
    第三百二十五條第一項之搶奪罪。被告所犯上開二罪，犯意
    各別，罪質互異，應予分論併罰。
三、移送併辦意旨另以：丙○○另意圖為自己不法之所有，於九
    十四年三月二十八日一時三十分許，在台中市○○路與文華
    路口，騎乘機車，利用深夜尾隨夜歸女子乙○○身後，趁其
    不及防備，徒手搶奪乙○○皮包一只（內有現金新台幣十萬
    元、身分證、駕駛執照、行車執照各一枚、匯豐銀行信用卡
    一張、泛亞銀行、彰化銀行提款卡各一張、健保卡一張，及
    手機四個），嗣經警依乙○○所使用 000000000000000序號
    之行動電話，查悉同年四月一日起該行動電話為丙○○之配
    偶吳曉鵑所使用，經搜索吳曉鵑後，查獲其持有乙○○前開
    序號之行動電話，吳曉鵑並供述該行動電話係丙○○所贈送
    ，因認丙○○另涉有刑法第三百二十五條第一項之搶奪罪嫌
    等語。
（一）按犯罪事實應依證據認定之，無證據不得認定犯罪事實，
      刑事訴訟法第一百五十四條第二項定有明文。所謂犯罪事
      實之證據，係指足以認定被告確有犯罪行為之積極證據而
      言，該項證據且須適合被告犯罪事實之認定，始得採為斷
      罪資料（最高法院二十九年上字第三一○五號、五十三年
      台上字第二七五○判例參照）。
（二）公訴人認被告涉有前揭犯行，係以被害人乙○○之指述，
      及證人吳曉鵑之證述，並有行動話一支扣案可資佐證為論
      據；訊據被告堅決否認有前開犯行，辯稱：扣案之行動電
      話係九十四年四月間某日，在台中市○○路及后庄路口撿
      到後，交給伊太太吳曉鵑使用，並非伊所搶，伊所騎機車
      係白色，及戴黃色安全帽等語。
（三）被害人乙○○雖指述其於前開時地遭他人搶奪，被搶之財
      物包括被告之配偶吳曉鵑使用之上開行動電話，證人吳曉
      鵑亦證稱，該行動電話係被告所贈與；惟乙○○於偵查中
      供稱：歹徒騎深色機車，戴白色安全帽，伊未看到歹徒的
      臉等語（第一五一三三號偵查卷第十二頁），乙○○並不
      能指認被告有本件犯行，證人吳曉鵑則證稱：被告原有白
      色機車過年前壞掉，後來都騎伊綠色機車，戴黃色安全帽
      ，扣案行動電話係被告於九十四年四月間在豐原市住處交
      給伊等語（前引偵查卷第八頁），核與被告所辯相符，與
      乙○○所指行搶之人所騎機車及所戴安全帽之顏色，互不
      相符，被告所辯尚非無據，此外，復查無其他積極證據足
      認被告有此部分之搶奪犯行，自不能僅因其曾持有被害人
      被搶之行動電話遽認其有本件犯行，尚不能證明其有此部
      分罪行，惟此部分公訴人僅移請本院併辦，未據公訴人起
      訴，自應退回檢察官另行處理。
四、原審法院依刑法第三百二十條第一項、第三百二十五條第一
    項、第五十一條第五款、第三十八條第一項第二款，罰金罰
    鍰提高標準條例第一條前段之規定，並審酌被告已有麻醉藥
    品管理條例、竊盜、賭博等前科，仍不知悔改，復竊取機車
    代步、又當街搶奪財物，危害社會治安，惟事後坦承上情，
    態度尚佳，及其犯罪手段、所生損害等一切情狀，量處被告
    有期徒刑二月、九月，並定應執行刑為有期徒刑十月，關於
    扣案之鑰匙一支，認係被告所有，供其竊盜所用之物，業據
    其供明在卷，爰依法宣告沒收，其認事用法尚無不合，量刑
    亦稱妥適，公訴人上訴意旨略以被告另有移送併案意旨所指
    之犯行，應一併審理等語，指摘原判決不當，尚非有理由，
    應予駁回。
五、由據上論結，應依刑事訴訟法第三百六十八條，判決如主文
    。
本案經檢察官甲○○到庭執行職務。
中　　華　　民　　國　　94　　年　　12　　月　　29　　日
              刑事第十庭  審判長法　官　林　照　明
                                法　官　唐　光　義
                                法　官　林　清　鈞
上列正本證明與原本無異。
搶奪部分得上訴，其餘不得上訴。
如不服本判決應於收受送達後十日內向本院提出上訴書狀，其未
敘述上訴之理由者並得於提起上訴後十日內向本院補提理由書（
均須按他造當事人之人數附繕本）。
                                書記官　劉　恒　宏
中　　華　　民　　國　　95　　年　　1 　　月　　3 　　日
                                                      Ｒ
